臺灣桃園地方法院民事裁定
111年度司繼字第1564號
聲  請  人  黃永雄  
訴訟代理人  宋英華律師

被  繼承人  黃江庭(亡)


上列聲請人聲請選任被繼承人黃江庭之遺產管理人事件，本院裁
定如下：
    主      文
聲請駁回。
聲請程序費用由聲請人負擔。
    理      由
一、按現役軍人或退除役官兵死亡而無繼承人、繼承人有無不明
    或繼承人因故不能管理遺產者，由主管機關管理其遺產；前
    項遺產事件，在本條例施行前，已由主管機關處理者，依其
    處理；第一項遺產管理辦法，由國防部及行政院國軍退除役
    官兵輔導委員會分別擬訂，報請行政院核定後發布之。臺灣
    地區與大陸地區人民關係條例68條第1項、第2項、第3項分
    別定有明文。次按退除役官兵死亡無人繼承之遺產，依退除
    役官兵死亡無人繼承遺產管理辦法（下稱本辦法）之規定辦
    理；本辦法所稱退除役官兵死亡無人繼承遺產，係指退除役
    官兵死亡，無繼承人、繼承人有無不明或繼承人因故不能管
    理之遺產；亡故退除役官兵遺產，除設籍於行政院國軍退除
    役官兵輔導委員會所屬安養機構者，由該安養機構為遺產管
    理人外；餘由設籍地輔導會所屬之退除役官兵服務機構為遺
    產管理人。退除役官兵死亡無人繼承遺產管理辦法第2條、
    第3條、第4條亦有規定。
二、本件聲請意旨略以：聲請人為桃園市○○區○○段○000地號（下
    稱系爭土地）土地之共有人，因被繼承人黃江庭未經全體共
    有人同意，亦無任何正當權源，竟於系爭土地上建有門牌號
    碼為桃園市○○區○○路000號之建物，故聲請人提起民事拆屋
    還地訴訟，並經本院110年度壢簡字第1393號受理中，因被
    繼承人無繼承人，且非國軍退除役官兵輔導委員會輔導安置
    之榮民，而無法定遺產管理人，亦無親屬會議能於一個月內
    選定遺產管理人，致前開訴訟無法進行，爰依法請求選任被
    繼承人之遺產管理人等語。
三、經查，聲請人之主張，固據其提出被繼承人之除戶戶籍謄本
    、系爭土地登記第一類謄本、民事起訴狀、系爭土地之地上
    物照片、桃園市政府地方稅務局房屋稅籍證明書、桃園○○○○
    ○○○○○函及國軍退除役官兵輔導委員會函等件影本為證。惟
    查，被繼承人黃江庭係榮民，即具有退除役官兵之身分，此
    有國軍退除役官兵輔導委員會桃園市榮民服務處111年7月14
    日桃市榮處字第1110007649號函在卷可憑，且被繼承人在臺
    並無繼承人，業據聲請人提出桃園○○○○○○○○○桃市龍戶字第1
    110002463號函為證。是依首揭法條規定，應由其設籍地國
    軍退除役官兵輔導委員會所屬之退除役官兵服務機構，即國
    軍退除役官兵輔導委員會桃園市榮民服務處為被繼承人黃江
    庭之法定遺產管理人。從而，聲請人再為聲請選任本件遺產
    管理人，核無必要，應予駁回。
四、依家事事件法第97條，非訟事件法第21條第1項前段，裁定
    如主文。
五、如對本裁定抗告須於裁定送達後10日內向本院提出抗告狀，
    並繳納抗告費新臺幣1,000元。
中　　華　　民　　國　　111 　年　　8 　　月　　10　　日
                   家事法庭司法事務官　蔡淑蘭
以上正本係照原本作成。